臺灣臺中地方法院刑事判決　　　　　　100年度簡上字第262號
上　訴　人
即　被　告　李俊霖
上列上訴人即被告因詐欺案件，不服本院沙鹿簡易庭中華民國10
0 年5 月25日100 年度沙簡字第275 號第一審刑事簡易判決（聲
請簡易判決處刑案號：100 年度偵字第4041號），提起上訴，本
院管轄之第二審合議庭判決如下：
    主      文
上訴駁回。
李俊霖緩刑貳年。
    事實及理由
壹、犯罪事實：
    李俊霖能預見提供金融帳戶予真實姓名、年籍不詳之人使用
    ，可能幫助他人實施財產犯罪之用，竟仍基於幫助詐欺取財
    之不確定故意，於民國99年12月22日某時，在新北市新店區
    某地，將其向合作金庫商業銀行城內分行（下稱合庫商銀）
    所申設帳號0000000000000000號帳戶之金融卡及密碼，交付
    予真實姓名年籍不詳之詐欺集團成員（成年人），容任該詐
    騙集團利用上開帳戶作為詐財之人頭帳戶使用。嗣詐欺集團
    成員取得上開帳戶後，即基於意圖為自己不法所有之犯意聯
    絡，於99年12月23日11時30分許，撥打電話予林郁萍佯稱：
    因姑姑家中有急用，要先借款云云，致林郁萍陷於錯誤，而
    於同日匯款新臺幣（下同）30,000元、20,000元及30,000元
    ，總計80,000元至李俊霖上開合庫商銀帳戶；該詐騙集團成
    員另於同日18時30分許，以電話向張宗義佯稱：其在雅虎奇
    摩網站購物而誤設約定帳戶，如不前往提款機操作更正系統
    ，將致帳戶遭分期扣款之結果云云，致張宗義不疑有他而陷
    於錯誤，於同日匯款9,229 元至前開帳戶內。嗣因林郁萍、
    張宗義驚覺有異，經報警處理後，始循線查知上情。
貳、認定犯罪事實所憑證據及理由：
  一證據能力部分：
    按被告以外之人於審判外之陳述，雖不符刑事訴訟法第159
    條之1 至第159 條之4 之規定，而經當事人於審判程序同意
    作為證據，法院審酌該言詞陳述或書面陳述作成時之情況，
    認為適當者，亦得為證據。當事人、代理人或辯護人於法院
    調查證據時，知有第159 條第1 項不得為證據之情形，而未
    於言詞辯論終結前聲明異議者，視為有前項之同意，刑事訴
    訟法第159 條之5 定有明文。核其立法意旨在於傳聞證據未
    經當事人之反對詰問予以核實，原則上先予排除。惟若當事
    人已放棄反對詰問權，於審判程序中表明同意該等傳聞證據
    可作為證據；或於言詞辯論終結前未聲明異議，基於尊重當
    事人對傳聞證據之處分權，及證據資料愈豐富，愈有助於真
    實發見之理念，且強化言詞辯論主義，使訴訟程序得以順暢
    進行，上開傳聞證據亦均具有證據能力。查：本判決下列所
    引之被告以外之人於審判外所為之陳述及卷內其他書證（供
    述證據部分），查無符合同法第159 條之1 至之4 等前4 條
    之情形，檢察官、被告李俊霖於本院準備程序中均表示對該
    等傳聞證據之證據能力均同意有證據能力，於本院審理時並
    未就卷內其他證據資料之證據能力有所爭執，且迄本院言詞
    辯論終結前，均未主張有刑事訴訟法第159 條第1 項不得為
    證據之情形，是應認已同意後開本院所引卷內證據均得作為
    證據，且經本院審酌上開傳聞證據作成時，較無人情施壓或
    干擾，亦無不當取證之情形，認為以之作為本案之證據亦屬
    適當，是上揭傳聞證據自具有證據能力。
  二得心證之理由：
    上開犯罪事實，業據證人即被害人林郁萍、張宗義於警詢時
    陳述明確，並有合庫商銀存款憑條、林郁萍之帳戶存摺內頁
    影本、張宗義郵局帳戶之存摺內頁影本、合庫商銀城內分行
    函附李俊霖之開戶基本資料及交易往來明細、李俊霖之上開
    合庫商銀帳戶存摺內頁影本各1 份附卷可參。被告於本院審
    理時就上開犯罪事實坦承不諱，並有被告之警詢、偵訊筆錄
    在卷可稽。是被告之任意性自白與相關證據均相符合，應堪
    採信。被告之上開犯行已臻明確，應予論罪科刑。
、論罪科刑之理由：
  一核被告所為，均係犯刑法第30條第1 項、第339 條第1 項之
    幫助詐欺取財罪。
  二被告以一幫助詐欺之犯意而交付1 本帳戶之行為，幫助該詐
    欺集團成員向被害人林郁萍、張宗義2 人實施詐騙，為想像
    競合犯，應依刑法第55條規定從一重處斷。
  三又被告為幫助犯，並未實際參與詐欺犯行，所犯情節較正犯
    輕微，依刑法第30條第2 項之規定，按正犯之刑減輕之。
  四原審認被告罪證明確，並審酌被告之犯罪情節，致被害人所
    受之損害、犯後態度等一切情狀，援引刑事訴訟法第449 條
    第1 項前段、第3 項、第454 條第2 項，刑法第339 條第1
    項、第30條第1 項、第2 項、第41條第1 項前段、第55條（
    原審判決漏未記載，應予補充），刑法施行法第1 條之1 第
    1 項、第2 項前段，判處被告拘役30日，並諭知易科罰金之
    折算標準，經核其認事用法均無違誤，量刑亦稱妥適。上訴
    人即被告原上訴否認犯行，並無理由，應予駁回。
  四又被告前無犯罪前科，有臺灣高等法院被告前案紀錄表1份
    在卷可考。是被告前未曾受有期徒刑以上刑之宣告，因一時
    失慮，偶罹刑典，事後已坦承犯行，深具悔意，且與被害人
    林郁萍、張宗義達成和解，賠償其2 人之損失，有調解程序
    筆錄2 份附卷可參，被告經此刑之宣告後，應知警惕而無再
    犯之虞，本院因認暫不執行其刑為當，予以宣告緩刑2 年，
    用啟自新。
肆、適用之法律：
  一刑事訴訟法第455 條之1 第1 項、第3 項、第368 條。
  二刑法第74 條第1 項第1 款。
本案經檢察官鐘祖聲到庭執行職務。
中    華    民    國   100    年    8     月    30    日
                  刑事第十六庭  審判長法  官  王世華
                                      法  官  陳玉聰
                                      法  官  楊欣怡
以上正本證明與原本無異。
不得上訴。
                                      書記官  黃泰能
中    華    民    國   100    年    8     月    30    日
附錄論罪科刑法條：
中華民國刑法第339條
意圖為自己或第三人不法之所有，以詐術使人將本人或第三人之
物交付者，處5 年以下有期徒刑、拘役或科或併科1 千元以下罰
金。
以前項方法得財產上不法之利益或使第三人得之者，亦同。
前二項之未遂犯罰之。